【裁判字號】    99,審交簡上,60
【裁判日期】    991130
【裁判案由】    公共危險
【裁判全文】
臺灣士林地方法院刑事判決          99年度審交簡上字第60號
上  訴  人
即  被  告  秦湘沂
上列上訴人即被告因公共危險等案件，不服本院內湖簡易庭中華
民國99年7 月30日99年度湖交簡字第390 號第一審刑事簡易判決
（聲請簡易判決處刑案號：臺灣士林地方法院檢察署99年度偵字
第8657號），提起上訴，本院管轄之第二審合議庭判決如下：
    主  文
上訴駁回。
秦湘沂緩刑肆年。緩刑期間付保護管束，並應向執行檢察官指定
之政府機關、政府機構、行政法人、社區或其他符合公益目的之
機構或團體提供二百四十小時之義務勞務。
    事實及理由
一、本案經本院審理結果，認第一審判決以被告秦湘沂，所為係
    犯刑法第185 條之3 之服用酒類，不能安全駕駛動力交通工
    具而駕駛之罪，及同法第140 條第1 項之侮辱公務員罪，分
    別判處罰金新臺幣7 萬8000元，及拘役20日，並分別諭知如
    易服勞役及易科罰金，均以新臺幣（下同）1000元折算1 日
    之折算標準，其認事、用法均無違誤，量刑亦屬妥適，應予
    維持。相關事實、證據及理由並引用第一審刑事簡易判決書
    及檢察官聲請簡易判決處刑書之記載（詳如附件），另補充
    ：被告於本院調查時之自白（參本院民國99年11月4 日準備
    程序筆錄第3 頁及同年月16日審判筆錄第2 頁）。
二、上訴人即被告上訴意旨略以：伊承認有酒駕，至於侮辱公務
    員部分感到很抱歉，伊患有憂鬱症，目前帶小孩，沒有工作
    收入，只有先生當保全之工作收入微薄，原審量刑過重，請
    求從輕量刑等語。
三、按刑之量定及緩刑之宣告，係實體法上賦予法院得為自由裁
    量之事項，倘其未有逾越法律所規定之範圍，或濫用其權限
    ，即不得任意指摘為違法（最高法院75年臺上字第7033號判
    例意旨參照）。次按刑法第185 條之3 規定所謂「不能安全
    駕駛」，係抽象危險犯，並不以發生具體危險為必要，行為
    人客觀上已達不能安全駕駛之程度，且主觀上知其飲酒可能
    造成不能安全駕駛結果，竟仍放任自己駕駛，即該當該罪。
    查被告酒後騎乘機車，因未依規定使用燈光，車輛行徑偏離
    常軌，時而加速，時而突停，顯無法正常操控，為警查獲時
    ，精神狀態極度不穩定不願配合而辱罵執勤員警，且測得呼
    氣酒精濃度每公升0.78毫克，有刑法第185 條之3 案件測試
    觀察紀錄表、酒精度測試表及員警職務報告等附卷可參，堪
    認被告確有不能安全駕駛交通工具及辱罵員警甚明。次查本
    件原審業已審酌被告之犯罪動機，犯罪時所受之刺激、犯罪
    之手段、生活狀況、智識程度、犯罪後態度、其酒後駕駛及
    妨害公務對社會法益所生之危害等情，而分別量處被告前開
    所示之刑，並諭知易服勞役及易科罰金之折算標準，經核量
    刑並無特別失出之處，上訴人以上開情詞及原審量刑過重，
    請求輕判，尚屬無據，應予駁回。末查被告前未曾因故意犯
    罪受有期徒刑以上刑之宣告，有臺灣高等法院被告前案紀錄
    表1 紙在卷可憑。本院審酌被告本案係初犯，且於本院審理
    時對酒後駕車及辱罵公務員之犯行終能坦然認罪，並酌其係
    因急尋走失之愛犬，一時情急，而酒後騎乘機車，且為警查
    獲後係精神狀況極度不穩而辱罵公務員，幸犯罪所生之危害
    尚屬輕微，暨其犯後終能坦然認錯等情，認其係一時失慮所
    犯，經此刑事偵審程序教訓已深，自當知所警惕，信無再犯
    之虞，本院參以原審量處罰金7 萬8000元及拘役20日，其刑
    罰懲治效果不及執行義務勞務更能給予被告於為他人提供勞
    務期間有反省自身過錯之機會，因認前開所宣告之刑以暫不
    執行為適當，乃依刑法第74條第1 項第1 款規定，均併宣告
    緩刑4 年，以啟自新。另諭知被告於緩刑期間付保護管束，
    且應向執行檢察官指定之政府機關、政府機構、行政法人、
    社區或其他符合公益目的之機構或團體提供240 小時之義務
    勞務。又依刑法第75條之1 第1 項第4 款規定，違反上開之
    負擔情節重大，足認原宣告之緩刑難收其預期效果，而有執
    行刑罰之必要者，檢察官得聲請撤銷緩刑之宣告，併此敘明
    。
四、據上論斷，應依刑事訴訟法第455 條之1 第1 項、第3 項、
    第368 條、第373 條，刑法第74條第1 項第1 款、第2 項第
    5 款、第93條第1 項第2 款，判決如主文。
五、本案經檢察官顏珮珊到庭執行職務。
中    華    民    國    99    年    11    月    30    日
                  刑事第一庭審判長法  官  洪英花
                                  法  官  雷雯華
                                  法  官  王沛雷
以上正本證明與原本無異。
本件不得上訴。
                                  書記官  吳尚文
中    華    民    國    99    年    11    月    30    日

司法院資訊處製作；財團法人民間司法改革基金會備份。
